臺灣板橋地方法院刑事判決　　　　　　 100年度訴字第1606號
公　訴　人　臺灣板橋地方法院檢察署檢察官
被　　　告　林賢德
選任辯護人　盧天成律師（法律扶助）
上列被告因違反槍砲彈藥刀械管制條例案件，經檢察官提起公訴
（100 年度偵字第14299 號），本院判決如下：
    主  文
林賢德犯非法持有空氣槍罪，處有期徒刑壹年拾月，併科罰金新
臺幣伍萬元，罰金如易服勞役，以新臺幣壹仟元折算壹日；緩刑
伍年，緩刑期間付保護管束，並應向指定之政府機關、政府機構
、行政法人、社區或其他符合公益目的之機構或團體，提供貳佰
肆拾小時之義務勞務。扣案之具有殺傷力之空氣槍壹枝（槍枝管
制編號：0000000000）沒收。
    事  實
一、林賢德明知空氣槍係屬槍砲彈藥刀械管制條例第4 條第1 項
    第1 款所列管之槍枝，非經中央主管機關之許可，不得持有
    之，竟基於持有槍枝之犯意，未經許可，於民國99年10月間
    某日，在其新北市○○區○○街19巷20號2 樓住處，透過網
    際網路「露天拍賣購物網站」，以新臺幣6,500 元之代價，
    向姓名年籍不詳之人（起訴書誤載成年男子），以貨到付款
    方式，購買具有殺傷力之M700改造空氣長槍（起訴書誤載為
    改造手槍）1 支（屬於氣體動力式長槍、槍枝管制編號：00
    00000000，下稱空氣槍），並將該空氣槍置放上址住處非法
    持有之，嗣於100 年5 月25日上午7 時50分許，為警在上址
    查獲，並扣得上開空氣槍1 支而查獲上情。
二、案經海岸巡防署海岸巡防總局中部地區巡防局移送臺灣板橋
    地方法院檢察署檢察官偵查起訴。
    理  由
壹、有關證據能力之說明：
一、按被告以外之人於審判外之言詞或書面陳述，除法律有規定
    者外，不得作為證據，刑事訴訟法第159 條定有明文。次按
    鑑定人由審判長、受命法官或檢察官就下列之人選任一人或
    數人充之：就鑑定事項有特別知識經驗者，或經政府機關委
    任有鑑定職務者；鑑定之經過及其結果，應命鑑定人以言詞
    或書面報告；法院或檢察官得囑託醫院、學校或其他相當之
    機關、團體為鑑定，或審查他人之鑑定，並準用第203 條至
    第206 條之1 規定，刑事訴訟法第198 條、第206 條第1 項
    、第208 條第1 項分別定有明文。查卷附內政部警政署刑事
    警察局100 年6 月9 日鑑定書（偵卷第40-42 頁），雖係被
    告以外之人於審判外之書面陳述，然內政部警政署刑事警察
    局係臺灣板橋地方法院檢察署關於槍彈鑑定之概括選任鑑定
    機關，是上開槍彈鑑定書，自屬前揭刑事訴訟法第159 條第
    1 項規定之例外情形，而有證據能力（最高法院98年台上字
    第1730、2078號判決意旨參照）。
二、傳聞法則乃對於被告以外之人於審判外之言詞或書面陳述，
    亦即針對被告以外之人於審判外以言詞或書面所為之供述證
    據所為之規範。卷附現場及扣案物照片（偵卷第26頁），乃
    以科學、機械之方式對於查獲當時之情況所為忠實且正確之
    紀錄，性質上並非供述證據，故無傳聞法則之適用，於此又
    查無不得為證據之狀況，自均具有證據能力。
三、卷內搜索扣押筆錄、扣押物品收據及扣押物品目錄清冊（偵
    卷第7-10頁），均係警方執行搜索任務所製作，用以紀錄、
    證明搜索、扣押過程，乃公務員職務上製作之紀錄、證明文
    書，並查無顯不可信之情況，依刑事訴訟法第159 條之4第1
    款規定，自得為證據。
貳、本院得心證之理由：
一、上開事實，業據被告於警詢、偵查及本院審理中自白甚詳，
    ，復有海岸巡防署海岸巡防總局中部地區巡防局搜索扣押筆
    錄（含扣押物品收據及扣押物品目錄清冊）1 份、查獲現場
    及扣案槍枝照片2 張（偵卷第7-10、26頁在卷可稽），及上
    開空氣槍1 支扣案可資佐證。又上開扣案空氣槍經送內政部
    警政署刑事警察局鑑驗，認係氣體動力式槍枝，以外接高壓
    鋼瓶內氣體為發射動力，經以金屬彈丸測試之結果，其中彈
    丸最大發射速度為209 公尺／秒，計算其動能為19焦耳，換
    算其單位面積動能為67焦耳／平方公分；又殺傷力相關數據
    說明：依日本科學警察之研究結果，彈丸單位面積動能達20
    焦耳/ 平方公分，則足以穿入人體皮肉層等情，有內政部警
    政署刑事警察局100 年6 月9 日鑑定書（含照片14張）1 份
    在卷足憑（偵卷第40-42 頁）；是被告持有之上開空氣槍1
    支，其發射動能已逾足以穿越人體皮肉層之20焦耳/ 平方公
    分，對人體自得造成一定程度之傷害，自堪認具有殺傷力甚
    明。
二、綜上，認被告前揭自白核與事實相符，堪予採信。綜上，本
    件事證明確，被告上開犯行堪以認定。
參、論罪、科刑及沒收：
一、查上開空氣槍1 支，為槍砲彈藥刀械管制條例第4 條第1 款
    之空氣槍；本件被告未經許可，持有上開空氣槍之行為，係
    違反槍砲彈藥刀械管制條例第8 條第4 項之未經許可持有可
    發射子彈具有殺傷力之空氣槍罪。另按未經許可持有空氣槍
    ，其持有之繼續，為行為之繼續，亦即一經持有槍枝，罪已
    成立，但其完結須繼續至持有行為終了時為止，為實質上一
    罪，其間法律縱有變更，然其行為既繼續實施至新法施行以
    後，即與犯罪後法律有變更之情形不同，不生新舊法比較適
    用之問題（最高法院95年度台上字第2250號判決意旨參照）
    。本件被告於99年10間某日起持有上開空氣槍1 支，其行為
    雖於持有後即屬完成，惟其持有行為繼續至本案查獲之日（
    100 年5 月25日）止，其行為方告終了；參以被告持有扣案
    空氣槍1 支，並未查獲持以另犯他案，且置於住處屋內為警
    查獲，又被告為警查獲前，查無槍砲彈藥刀械管制條例之前
    科紀錄，有臺灣高等法院被告全國前案紀錄表在卷可查，足
    徵被告所犯上開持有空氣槍罪之情節尚屬輕微，爰依槍砲彈
    藥刀械管制條例第8 條第6 項之規定減輕其刑，並量處如主
    文所示之刑；另就所宣告之罰金刑部分，依刑法第42條第3
    項規定，參酌本件犯罪情節，併諭知易服勞役之折算標準，
    以資懲儆。
二、緩刑之諭知：
    另查被告前未曾因故意犯罪受有期徒刑以上刑之宣告，有上
    揭前案紀錄表1 份附卷可參，審酌被告偵、審期間皆已自白
    犯罪，經此偵、審程序及罪刑宣告，應知所警惕，信無再犯
    之虞，本院因認對被告所宣告之刑以暫不執行為適當，併予
    宣告緩刑5 年，以啟自新；又為期被告確實革除任意持有殺
    傷力之槍枝惡習，矯治其不正心態，有加強對其追蹤、考核
    及輔導之必要，併予諭知緩刑期間付保護管束，以輔導向善
    ，並觀後效；另為能建立其正確之價值觀，宜賦予其適當之
    社會處遇，爰再依刑法第74條第2 項第5 款之規定，命其應
    向檢察官指定之政府機關、政府機構、行政法人、社區或其
    他符合公益目的之機構或團體，提供240 小時之義務勞務，
    以資警惕。
三、沒收部分：
    扣案具有殺傷力之空氣槍1 支為違禁物，應依刑法第38條第
    1 項第1 款規定宣告沒收；其餘為警查扣之P99 鎮暴瓦斯槍
    、P99 瓦斯槍各1 枝、氮氣瓶1 支、外接式CO2 鋼瓶1 瓶、
    充填瓦斯瓶2 瓶、氣瓶連接器1 條、11MM橡皮彈1 包及6MM
    塑鋼彈1 罐等物（見偵卷第10頁扣押物品目錄清冊），經送
    上開機關鑑定，核均非違禁物品，且與上開具有殺傷力之空
    氣槍乃各自獨立之物，爰皆不予宣告沒收，末此敘明。
據上論斷，應依刑事訴訟法第299 條第1 項前段，槍砲彈藥刀械
管制條例第8 條第4 項、第6 項，刑法第11條前段、第42條第3
項、第38條第1 項第1 款、第74條第1 項第1 款、第2 項第5 款
、第93條第1 項第2 款，判決如主文。
本案經檢察官曾揚嶺到庭執行職務。
中    華    民    國   100    年    11    月    10    日
            刑事第七庭  審判長法  官  陳伯厚
                              法  官  魏俊明
                              法  官  蘇揚旭
上列正本證明與原本無異。
如不服本判決，應於判決送達後10日內敘明上訴理由，向本院提
出上訴狀 (應附繕本) ，上訴於臺灣高等法院。其未敘述上訴理
由者，應於上訴期間屆滿後20日內向本院補提理由書「切勿逕送
上級法院」。
                              書記官  李郁禎
中    華    民    國   100    年    11    月    11    日
附錄論罪科刑法條：
槍砲彈藥刀械管制條例第8 條（100 年1 月5 日公布，同年1 月
7 日生效）：
未經許可，製造、販賣或運輸鋼筆槍、瓦斯槍、麻醉
槍、獵槍、空氣槍或第4 條第1 項第1 款所定其他可發射金屬或
子彈具有殺傷力之各式槍砲者，處無期徒刑或5 年以上有期徒刑
，併科新臺幣1 千萬元以下罰金。
未經許可，轉讓、出租或出借前項所列槍枝者，處5 年以上有期
徒刑，併科新臺幣1 千萬元以下罰金。
意圖供自己或他人犯罪之用，而犯前二項之罪者，處無期徒刑或
7 年以上有期徒刑，併科新臺幣1 千萬元以下罰金。
未經許可，持有、寄藏或意圖販賣而陳列第1 項所列槍枝者，處
3 年以上10年以下有期徒刑，併科新臺幣700 萬元以下罰金。
第1 項至第3 項之未遂犯罰之。
犯第1 項、第2 項或第4 項有關空氣槍之罪，其情節輕微者，得
減輕其刑。